【裁判字號】    95,訴緝,28
【裁判日期】    950607
【裁判案由】    偽造有價證券等
【裁判全文】
臺灣板橋地方法院刑事判決              95年度訴緝字第28號
公  訴  人  臺灣板橋地方法院檢察署檢察官
被      告  庚○○
指定辯護人  本院公設辯護人  乙○○
上列被告因偽造有價證券等案件，經檢察官提起公訴（91年度偵
字第15338 號）暨移送併案審理（91年度偵字第12261 、13827
號、95年度偵緝字第497 號），本院判決如下：
    主  文
庚○○連續意圖供行使之用，而偽造有價證券，處有期徒刑貳年
。緩刑伍年。如附表二所示偽造支票七紙沒收。
    事  實
一、庚○○有違反就業服務法前科（於本件不構成累犯），前於
    民國九十年二月二十六日前某日，在臺北縣三重市○○路○
    段六三０號與父丙○○之同住處，竊取其妹戊○○所有，交
    付丙○○使用之臺灣土地銀行古亭分行，帳號００７─０５
    １─５０８０９─７號之支票請領證、印鑑章（竊盜部分，
    因戊○○撤回告訴，經檢察官以九十一年度偵字第一五三三
    八號不另為不起訴處分）得手後，竟基於行使偽造私文書、
    意圖供行使之用，而偽造支票之概括犯意，自九十年二月二
    十六日起，至九十一年三月二十九日止，持前揭竊得之戊○○所有支票請領證、印鑑章，至台灣土地銀行古亭分行，盜
    用戊○○印文於台灣土地銀行單據號碼簿上，而偽造表明戊○○於如附表一所示時間，向臺灣土地銀行古亭分行領取如
    附表一所示支票簿（詳細領用支票簿之日期、支票簿內支票
    號碼起訖張數、盜用印文之枚數，均詳如附表一所示）斯旨
    之意之私文書而持交台灣土地銀行行使之，因而領得如附表
    一所示支票簿（計內有四百九十張支票），足以生損害於戊○○及臺灣土地銀行古亭分行對支票領用管理之正確性，旋
    自如附表一所示各次領得支票簿之日起，至九十一年四月二
    日前某日止，在上開住處，多次冒用戊○○名義，將前揭領
    得之空白支票四百九十張，全數完成發票行為，連續多次偽
    造有價證券後，持交他人使之交付表彰支票面額之財物而行
    使之，其後，並有四百四十一張支票已如期兌現，惟因另有
    票號ＢＩ0000000號，票面金額新台幣（下同）一萬
    四千元及票號ＢＩ0000000號，票面金額七萬一千五
    百元之支票二張，經庚○○交由朝欽實業股份有限公司（下
    稱朝欽公司）辛○○及甲○○分別作為給付庚○○之妻己○○汽車貸款及庚○○租賃房屋租金之用，經辛○○、甲○○
    提示該等支票未獲兌現，戊○○並經銀行通知上開支票退票
    情事，因而發現失竊循線查悉上情。
二、庚○○復另行基於意圖為自己不法所有之竊盜概括犯意，並
    承前意圖供行使之用，而偽造支票之概括犯意，於九十年間
    某日及九十一年四月二日前某日，在其是時任職址設同前住
    處，由岳父林世忠所經營之三和興橡膠股份有限公司（下稱
    三和興公司）內，連續二次竊取三和興公司所有，付款人分
    為台北區中小企業銀行股份有限公司溪洲分行（下稱台北中
    小企銀溪洲分行）、帳號000000000號及第一商業
    銀行股份有限公司西門分行（下稱第一商銀西門分行）、帳
    號一○四八一八號之或發票日欄位或票面金額欄位空白，其
    餘票據應記載事項已記載完成之空白支票共計四十九張後，
    旋自竊得前開空白支票時起迄九十一年四月二日前某日，在
    上開住處，連續多次冒用三和興公司名義，將前開竊得之空
    白支票四十九張，全數偽造填寫票面金額、受款人等發票應
    記載事項，完成發票行為後，持以交付蘇敬仁、丁國榮、陳
    衡山（詳細交付偽造支票之時間、地點、偽造支票上所載之
    發票人、票面金額、號碼、發票日、付款人、取得偽造支票
    之人，均詳如附表二所示）或其他不詳姓名之人使之交付表
    彰支票面額之財物，嗣因丁○○於九十一年四月二日發現支
    票失竊向台北中小企銀溪洲分行、第一商銀西門分行申請掛
    失止付並報警處理，因而循線查悉上情。
三、案經戊○○、辛○○、甲○○訴由臺灣板橋地方法院檢察署
    檢察官偵查後起訴暨移送併案審理。
    理  由
甲、證據能力部分：
一、按被告以外之人於審判外之言詞或書面陳述，除法律有規定
    者外，不得作為證據，刑事訴訟法第一百五十九條第一項定
    有明文，此即學理上所稱「傳聞證據排除法則」。又被告以
    外之人於審判外之陳述，雖不符同法第一百五十九條之一至
    第一百五十九條之四之規定，而經當事人於審判程序同意作
    為證據，法院審酌該言詞陳述或書面陳述作成時之情況，認
    為適當者，亦得為證據。當事人、代理人或辯護人於法院調
    查證據時，知有第一百五十九條第一項不得為證據之情形，
    而未於言詞辯論終結前聲明異議者，視為有前項之同意，同
    法第一百五十九條之五亦規定甚明。
二、鑒於採用傳聞證據排除法則之重要理由之一，係因傳聞證據
    未經當事人之反詰問予以覈實，若當事人願放棄對原供述人
    之反對詰問時，原則上即可承認該傳聞證據之證據能力，而
    揆諸我國刑事訴訟法第一百五十九條之五之立法理由，除參
    照前述傳聞證據排除法則之基本法理外，亦參考日本刑事訴
    訟法第三百二十六條之立法例，查日本刑事審判實務之運作
    ，有關檢察官及被告均同意作為證據之傳聞書面材料或陳述
    ，可直接援引該國刑事訴訟法第三百二十六條作為傳聞例外
    之法律依據，僅在檢察官與被告不同意之情況下，乃須根據
    其他傳聞例外規定俾以斟酌該等書面材料或陳述是否具有證
    據能力，在當事人間無爭執之案件中，傳聞證據基本上均可
    依據前引規定提出於法院使用。據此，我國刑事訴訟法第一
    百五十九條之五之適用應可作同上之解釋，本件告訴人戊○○、丁○○、證人辛○○、己○○、甲○○、陳衡山、蘇敬
    仁、丁國榮、正群消防有限公司（下稱正群公司）負責人周
    超宇、正群公司員工王琇雲在警詢中所為陳述，固為被告以
    外之人在審判外之言詞陳述，屬傳聞證據，惟公訴人、被告
    就前開審判外之陳述，於本院九十五年五月十七日言詞辯論
    期日表明不爭執證據能力而未為異議之聲明，而本院審酌前
    開人等警詢陳述作成時之情況，核無違法取證及證明力明顯
    過低之瑕疵，以上述傳聞證據作為證據均為適當，故依諸上
    開規定及說明，前引被告以外之人於審判外之陳述是否屬於
    傳聞之例外，無庸先行考量刑事訴訟法第一百五十九條之一
    第二項、第一百五十九條之二、第一百五十九條之三等規定
    ，得逕依同法一百五十九條之五規定作為證據。
乙、認定犯罪事實所憑之證據、應適用之法律及沒收物之處理：
一、前開事實業據被告於本院審理中坦認在卷，並經告訴人戊○○、丁○○於警詢中指訴渠等失竊空白支票後遭冒名簽發支
    票等語綦詳，復與證人辛○○、己○○、甲○○、蘇敬仁、
    陳衡山、丁國榮、周超宇、王琇雲於警詢中證述係由被告處
    取得如事實欄所述已完成發票行為之支票等語，核無不合，
    且有如附表二所示偽造支票、退票理由單等在卷可稽，足徵
    被告前開自白應與事實相符可以採信，本件事證明確，被告
    犯行可以認定。
二、又被告未經戊○○同意，逕以戊○○名義，盜用戊○○印鑑
    章於台灣土地銀行單據號碼簿上，而偽造表明戊○○向臺灣
    土地銀行古亭分行領取如附表一所示支票簿之旨之私文書，
    並持向臺灣土地銀行古亭分行行使之行為，經戊○○於警詢
    中指訴在卷，並提出台灣土地銀行單據號碼簿在卷可稽（見
    九十一年度偵字第一五三三八號偵查卷第四頁背面），是公
    訴人於起訴書事實欄記載被告乃在支票請領證上盜用戊○○
    印文，持向銀行領取支票簿等語，即有誤會，至被告前開冒
    用戊○○名義，盜用戊○○印文於台灣土地銀行單據號碼簿
    上，而偽造表明戊○○向臺灣土地銀行古亭分行領取如附表
    一所示支票簿之行為，自足以生損害於戊○○及臺灣土地銀
    行古亭分行對支票領用管理之正確性無疑。另被告係於事實
    欄所述時地竊取三和興公司所有之空白支票，經被告於本院
    審理中自陳在卷，是併案意旨書依憑告訴人丁○○警詢中供
    述其事後發現遺失三和興公司所有之空白支票等語，因認被
    告乃犯侵占遺失物罪嫌，亦有誤會，併此敘明。
三、核被告盜用戊○○印文於臺灣銀行單據號碼簿上，而偽造表
    明戊○○向臺灣土地銀行古亭分行領取支票簿意旨之私文書
    後行使之行為，係犯刑法第二百十六條、第二百十條之行使
    偽造私文書罪，其盜用戊○○印文之行為，為偽造私文書之
    階段行為，而偽造私文書之低度行為，復為行使之高度行為
    所吸收，均不另論罪；次按行使偽造之有價證券以使人交付
    財物，本即含有詐欺之性質，如果所交付之財物，即係該證
    券本身之價值，其詐欺取財仍屬行使偽造有價證券之行為，
    不另論以詐欺取財罪；但如行使該偽造之有價證券，係供擔
    保或作為新債清償而借款，則其借款之行為，已屬行使偽造
    有價證券行為以外之另一行為，始應再論以詐欺取財罪，並
    依牽連犯關係，從一重處斷（最高法院九十年度台上字第五
    四一六號判決意旨參照）。是核被告多次冒用戊○○、三和
    興公司名義，簽發支票交付他人使之交付表彰支票面額財物
    之行為，係犯同法第二百零一條第一項之意圖供行使之用，
    而偽造有價證券罪，不另論以詐欺取財罪，公訴人於起訴書
    及移送併辦意旨書證據並所犯法條欄記載認被告此部份所為
    ，除犯意圖供行使之用，而偽造有價證券罪外，尚另犯詐欺
    取財罪，容有誤會；至其偽填票面金額等票據應記載事項，
    並盜蓋發票人戊○○印章為印文，係偽造有價證券之部分行
    為，應為偽造有價證券罪吸收，不另論罪，而其偽造支票後
    持以行使，其行使偽造有價證券之輕度行為，應為偽造之重
    度行為所吸收，亦不另論罪；至被告竊取三和興公司所有空
    白支票，係犯同法第三百二十條第一項之竊盜罪；其多次行
    使偽造私文書犯行、多次意圖供行使之用，而偽造有價證券
    犯行、及先後二次竊取三和興公司所有空白支票犯行，均各
    時間相近，觸犯構成要件相同之罪名，應均係基於概括犯意
    反覆為之，均為連續犯，應依刑法第五十六條規定，各僅論
    以一罪論，並均各加重其刑。至其前開所犯連續行使偽造私
    文書罪與連續意圖供行使之用，而偽造有價證券罪間（指偽
    造戊○○名義之支票），所犯連續竊盜罪與連續意圖供行使
    之用，而偽造有價證券罪間（指偽造三和興公司名義之支票
    ），分別具有方法、目的之牽連關係，為牽連犯，應依刑法
    第五十五條規定，各從一重之連續意圖供行使之用，而偽造
    有價證券罪處斷。而其前開連續意圖供行使之用，而偽造戊○○、三和興公司名義支票之行為，應依刑法第五十六條規
    定，僅論以一連續意圖供行使之用，而偽造有價證券罪，並
    加重其刑。至被告如事實欄二所述之竊盜及意圖供行使之用
    ，而偽造支票犯行，雖未據起訴，然此部份與前開起訴經本
    院認定有罪之意圖供行使之用，而偽造支票犯行具有連續犯
    、牽連犯之裁判上一罪關係，業如前述，且經檢察官送併案
    審理，即為起訴效力所及，本院自應併予審理，附此敘明。
四、爰審酌被告一時失慮，始為本件犯行，其雖多次偽造其妹戊○○及岳父林世忠所營三和興公司名義之支票，且數量甚多
    ，然事後深知悔悟，且經戊○○、丁○○（林世忠已去世，
    三和興公司並變更登記負責人為丁○○）具狀表示雖案發當
    時被告一度失聯，但旋即與所有債權人一一達成和解，事發
    至今，亦另無債權人與戊○○、三和興公司聯絡，足證已無
    支票流落在外，基於手足之情及被告所開出之支票債務皆已
    解決，三和興公司、戊○○決定不予追究被告所犯，爾後如
    再有債權人持三和興公司或戊○○之支票要求兌現，三和興
    公司、戊○○願負其責，不會造成持票人之損失等情，有戊○○、丁○○所提出陳報狀在卷可憑，是告訴人既表明願原
    諒被告且就爾後若尚有持票人持如事實欄所述偽造支票向戊○○、三和興公司主張權利，並願負責，本院認被告犯罪情
    節尚非重大，惟所犯本罪法定本刑為三年以上有期徒刑，與
    其犯罪情節相較，實屬情輕法重，揆其前開犯罪情狀，客觀
    上非無堪資憫恕之處，即處以法定最低刑度猶嫌過重，爰依
    刑法第五十九條規定減輕其刑。爰審酌被告之品行、智識程
    度、偽造支票之次數、金額及被告犯罪後坦承犯行等一切情
    狀，量處如主文所示之刑，以資懲儆。又被告前未曾受有期
    徒刑以上之刑之宣告，有台灣高等法院被告前案紀錄表在卷
    可稽，其因一時失慮偶罹刑章，經此次偵審程序及刑之宣告
    後，應能知所警惕，信無再犯之虞，本院認對其所宣告之刑
    以暫不執行為適當，爰依刑法第七十四條第一款之規定併予
    宣告緩刑五年，以勵自新。
五、如附表二所示偽造支票七紙，應依刑法第二百零五條規定沒
    收。至其餘如事實欄所述偽造支票，自被告九十年間偽造完
    成交付他人行使迄今，未有人持向戊○○、三和興公司主張
    票據權利，衡情，該等支票應已滅失而不存在，爰不予宣告
    沒收，另如附表一所示台灣土地銀行單據簿非被告所有，其
    上「戊○○」印文係被告盜用戊○○真正之印文，非屬偽造
    ，亦均不予宣告沒收，併此敘明。
據上論斷，應依刑事訴訟法第二百九十九條第一項前段，刑法第
五十六條、第二百十六條、第二百十條、第三百二十條第一項、
第二百零一條第一項、第五十五條、第五十九條、第二百零五條
、第七十四條第一款，罰金罰鍰提高標準條例第一條前段，判決
如主文。
本案經檢察官徐名駒到庭執行職務。
中    華    民    國    95    年    6     月    7     日
                  臺灣板橋地方法院刑事第四庭
                      審判長法  官  陳恆寬
                            法  官  許必奇
                            法  官  陳明偉
附表一：
┌───┬──────────┬──────────────┬────┬─────┐
│編  號│在台灣土地銀行單據簿│領用戊○○名義之支票簿內之票│支票簿內│備      註│
│      │上盜用「戊○○」印文│據號碼起迄                  │之支票張│          │
│      │枚數及因而領得支票簿│                            │數      │          │
│      │之時間              │                            │        │          │
├───┼──────────┼──────────────┼────┼─────┤
│    １│一枚                │８９１５０１至８９１５２５  │２５    │見91年度偵│
│      │９０．０２．２６    │                            │        │字第15338 │
│      │                    │                            │        │號偵查卷第│
│      │                    │                            │        │7頁       │
├───┼──────────┼──────────────┼────┼─────┤
│    ２│一枚                │８９２５７６至８９２６００  │２５    │見同上偵查│
│      │９０．０４．１３    │                            │        │卷第8頁   │
├───┼──────────┼──────────────┼────┼─────┤
│    ３│一枚                │８９５４７６至８９５５００  │２５    │見同上偵查│
│      │９０．０５．２４    │                            │        │卷第9頁   │
├───┼──────────┼──────────────┼────┼─────┤
│    ４│一枚                │８９８９７６至８９９０００  │２５    │見同上偵查│
│      │９０．０６．２７    │                            │        │卷第10頁  │
├───┼──────────┼──────────────┼────┼─────┤
│    ５│一枚                │９０２００１至９０２０２５  │２５    │見同上偵查│
│      │９０．０７．１７    │                            │        │卷第11頁  │
├───┼──────────┼──────────────┼────┼─────┤
│    ６│一枚                │９０３３７６至９０３４００  │２５    │見同上偵查│
│      │９０．０７．２７    │                            │        │卷第12頁  │
├───┼──────────┼──────────────┼────┼─────┤
│    ７│一枚                │９０５５２６至９０５５５０  │２５    │見同上偵查│
│      │９０．０８．１６    │                            │        │卷第14頁  │
├───┼──────────┼──────────────┼────┼─────┤
│    ８│一枚                │９０７７０１至９０７７２５  │２５    │見同上偵查│
│      │９０．０９．０４    │                            │        │卷第15頁  │
├───┼──────────┼──────────────┼────┼─────┤
│    ９│一枚                │９０９６７６至９０９７００  │２５    │見同上偵查│
│      │９０．０９．２４    │                            │        │卷第16頁  │
├───┼──────────┼──────────────┼────┼─────┤
│  １０│一枚                │９１１６５１至９１１６７５  │２５    │見同上偵查│
│      │９０．１０．０５    │                            │        │卷第17頁  │
├───┼──────────┼──────────────┼────┼─────┤
│  １１│一枚                │９１１６７６至９１１７００  │２５    │見同上偵查│
│      │９０．１０．１６    │                            │        │卷第17頁  │
├───┼──────────┼──────────────┼────┼─────┤
│  １２│一枚                │９４０８０１至９４０８２５  │２５    │見同上偵查│
│      │９０．１１．０５    │                            │        │卷第19頁  │
├───┼──────────┼──────────────┼────┼─────┤
│  １３│一枚                │９４１９０１至９４１９２５  │２５    │見同上偵查│
│      │９０．１１．１６    │                            │        │卷第18頁  │
├───┼──────────┼──────────────┼────┼─────┤
│  １４│一枚                │９４４００１至９４４０２５  │２５    │見同上偵查│
│      │９０．１２．０５    │                            │        │卷第20頁  │
├───┼──────────┼──────────────┼────┼─────┤
│  １５│一枚                │９４５８２６至９４５８５０  │２５    │見同上偵查│
│      │９０．１２．１９    │                            │        │卷第13頁  │
├───┼──────────┼──────────────┼────┼─────┤
│  １６│一枚                │９４６７７６至９４６８００  │２５    │見同上偵查│
│      │９０．１２．２６    │                            │        │卷第21頁  │
├───┼──────────┼──────────────┼────┼─────┤
│  １７│一枚                │９４９５７６至９４９６００  │２５    │見同上偵查│
│      │９１．０１．１６    │                            │        │卷第22頁  │
├───┼──────────┼──────────────┼────┼─────┤
│  １８│一枚                │９５１２１１至９５１２３０  │２０    │見同上偵查│
│      │９１．０２．０１    │                            │        │卷第23頁  │
├───┼──────────┼──────────────┼────┼─────┤
│  １９│一枚                │９５１２６６至９５１２８０  │１５    │見同上偵查│
│      │９１．０２．２６    │                            │        │卷第23頁  │
├───┼──────────┼──────────────┼────┼─────┤
│  ２０│一枚                │９５３７８６至９５３８００  │１５    │見同上偵查│
│      │９１．０３．１４    │                            │        │卷第24頁  │
├───┼──────────┼──────────────┼────┼─────┤
│  ２１│一枚                │９５５８５６至９５５８７０  │１５    │見同上偵查│
│      │９１．０３．２９    │                            │        │卷第24頁  │
└───┴──────────┴──────────────┴────┴─────┘
附表二
┌──┬────┬───────────────┬───┬───────┐
│編號│取得偽造│取得偽造支票之地點、偽造支票上│取得偽│備          註│
│    │支票之時│所載之發票人、票面金額（新台幣│造支票│（偽造支票在偵│
│    │間      │：元）、號碼、發票日、付款人  │之人  │查卷之頁數）  │
├──┼────┼───────────────┼───┼───────┤
│一  │91.3.30.│台北市○○○路○ 段160 號5 樓之│朝欽公│見台灣板橋地方│
│    │        │4 、戊○○、1 萬4 千、BI095586│司    │法院檢察署91年│
│    │        │1 、91.5.1、台灣土地銀行古亭分│      │度偵字第15348 │
│    │        │行                            │      │號偵查卷第11頁│
├──┼────┼───────────────┼───┼───────┤
│二  │90.12.22│台灣台北地方法院新店簡易庭、林│甲○○│見前開案號偵查│
│    │        │惠美、7 萬1 千5 百、BI0000000 │      │卷第18頁      │
│    │        │、91.4.25 、台灣土地銀行古亭分│      │              │
│    │        │行                            │      │              │
├──┼────┼───────────────┼───┼───────┤
│ 三 │91.2.15 │臺北市○○路○ 段417 號之1 、三│蘇敬仁│見台灣嘉義地方│
│    │        │和興公司林世忠、15萬、PY261162│      │法院檢察署91年│
│    │        │0 號、91.2.15 、台北中小企銀溪│      │度偵字第4497號│
│    │        │洲分行                        │      │偵查卷第11頁  │
├──┼────┼───────────────┼───┼───────┤
│ 四 │91年3 月│臺北縣三重市○○路○ 段630 號、│丁國榮│見台灣嘉義地方│
│    │底      │三和興公司丁○○、18萬、票號  │      │法院檢察署91年│
│    │        │SA0000000 號、發票日91.4.8、第│      │度偵字第4497號│
│    │        │一商銀西門分行                │      │偵查卷第4 頁  │
├──┼────┼───────────────┼───┼───────┤
│ 五 │91年3 月│臺北縣三重市○○路○ 段630 號、│丁國榮│見前開案號偵查│
│    │底      │三和興公司丁○○、20萬、票號  │      │卷第43頁      │
│    │        │SA0000000 號、發票日91.4.10.  │      │              │
│    │        │、第一商銀西門分行            │      │              │
├──┼────┼───────────────┼───┼───────┤
│ 六 │91.4.5. │臺北縣泰山鄉○○路○ 段891 號、│陳衡山│見台灣板橋地方│
│    │14時許  │三和興公司林世忠、10萬、票號  │      │法院檢察署91年│
│    │        │PY0000000 號、發票日91.4.11.  │      │度偵字第12261 │
│    │        │、台北中小企銀溪洲分行        │      │號偵查卷第11頁│
├──┼────┼───────────────┼───┼───────┤
│    │91.3.5.2│台北市○○路某餐廳、三和興公司│李正明│見台灣板橋地方│
│ 七 │3時許   │林世忠、6 萬、票號PY0000000 號│      │法院檢察署91年│
│    │        │、發票日91.4.5. 、台北中小企銀│      │度偵字第11103 │
│    │        │溪洲分行                      │      │號偵查卷第10頁│
└──┴────┴───────────────┴───┴───────┘
右正本證明與原本無異。
如不服本判決，應於判決送達後十日內，向本院提出上訴狀。
                            書記官  陳慧儷
中    華    民    國    95    年    6     月    7     日
附錄本案論罪科刑法條全文
中華民國刑法第210條
 (偽造變造私文書罪)
偽造、變造私文書，足以生損害於公眾或他人者，處五年以下有
期徒刑。
中華民國刑法第216條
 (行使偽造變造或登載不實之文書罪)
行使第條至第條之文書者，依偽造、變造文書或登載不實
事項或使登載不實事項之規定處斷。
中華民國刑法第320條第1項
 (普通竊盜罪、竊佔罪)
意圖為自己或第 3 人不法之所有，而竊取他人之動產者，為竊盜
罪，處五年以下有期徒刑、拘役或五百元以下罰金。
意圖為自己或第 3 人不法之利益，而竊佔他人之不動產者，依前
項之規定處斷。
前二項之未遂犯罰之。
中華民國刑法第201條第1項
 意圖供行使之用，而偽造、變造公債票、公司股票或其他有價證
券者，處三年以上十年以下有期徒刑，得併科3000元以下罰金。
行使偽造、變造之公債票、公司股票或其他有價證券，或意圖供
行使之用，而收集或交付於人者，處一年以上七年以下有期徒刑
，得併科3000元以下罰金。


司法院資訊處製作；財團法人民間司法改革基金會備份。
